【裁判字號】    88,上訴,1256
【裁判日期】    890314
【裁判案由】    公共危險等
【裁判全文】
臺灣高等法院臺中分院刑事判決          民國八十八年度上訴字第一二五六號
    上  訴  人
    即  被  告  甲○○
    指定辯護人  本院公設辯護人  丙○○
右上訴人，因公共危險等案件，不服台灣台中地方法院八十八年度訴字第四八三號，
中華民國八十八年四月三十日第一審判決（起訴案號：台灣台中地方法院檢察署八十
八年度偵字第七六號），提起上訴，本院判決如左：
    主      文
上訴駁回。
    事實及理由
一、本案經本院審理結果，認第一審判決認事用法及量刑均無不當，應予維持，並引
    用第一審判決書記載之事實、證據及理由（如附件）。
二、上訴人即被告甲○○在本院未提出其他有利之證據，其難空口否認有放火之故意
    ，然既帶五千公升之汽車，將半瓶倒入廚房，又丟入點燃之香煙，已有放火之
    故意，所辯無非卸責之詞，要無可採。其上訴無理由，應予駁回。
三、至法務部調查局雖函覆本院稱：在一般狀況下無法單純地以點燃的香煙來直接引
    燃汽油；正常情形香煙須先引燃旁邊的其他物質，而後才能藉以引燃汽油云云。
    然房中常置有其他易燃物質，故被告此舉，雖不能發生犯罪之結果，卻有危險
    性，故仍不能適用刑法第二十六條及第六十六條之規定予減免，附此明。
四、據上論斷，應依刑事訴訟法第三百七十三條、第三百六十八條，判決如主文。
本案經檢察官乙○○到庭執行職務。
中      華      民      國    八十九     年      三       月    十四    日
                                  臺灣高等法院臺中分院刑事第九庭
                                        審判長法  官  胡  森  田
                                              法  官  蕭  錦  鍾
                                              法  官  黃  日  隆
右正本證明與原本無異。
如不服本判決應於收受送達後十日內向本院提出上訴書狀，其未述上訴之理由者並
得於提起上訴後十日內向本院補提理由書（均須按他造當事人之人數附繕本）。
                                              書記官  林  端  容
中      華      民      國    八十九     年      三       月    十五    日
                                        Ｑ
臺灣臺中地方法院刑事判決                          八十八年度訴字第四八三號
    公  訴  人  臺灣臺中地方法院檢察署檢察官
    被      告  甲○○  男三十九歲（民國○○○年○月○○日生）
                        住台北市○○區○○路六十巷三號
                        （現在臺灣臺中監獄執行中）
                        身分證統一編號：Ｙ一二九九九四號
    指定辯護人  本院公設辯護人  戴遐齡
右列被告因公共危險等案件經檢察官提起公訴（八十八年度偵字第七六號），本院判
決如左：
    主      文
甲○○放火燒燬現供人使用之住宅，未遂，累犯，處有期徒刑肆年。又以加害生命之
事恐嚇他人，致生危害於安全，累犯，處有期徒刑肆月。應執行有期徒刑肆年貳月。
    事      實
一、甲○○曾於民國八十六年間，因違反麻醉藥品管理條例案件，經臺灣士林地方法
    院判處有期徒刑六月確定，於八十七年五月二十三日易科罰金執行完畢，仍不知
    悔改。因認與其女友戊○○分手後仍有債務糾紛未解決，心生不滿，竟基於恐嚇
    危害他人安全之故意，於八十七年十二月七日上午九時三十分許，在臺中縣沙鹿
    鎮○○路八一號之九戊○○之妹己○○住處前對己○○佯稱有事找己○○，待己○○搭上甲○○駕駛之汽車後並沿台中縣沙鹿鎮○○路往靜宜大學方向，在車上
    對己○○恫稱：戊○○及伊母已被李某弟殺死了等語，迨行車至台中縣沙鹿鎮○○路全國加油站前，李某在己○○下車時復對己○○恫稱：伊不得把事情說出去
    ，伊與三姊林月芬要注意一點，李某外面兄弟很多，外面兄弟要對伊等如何李某
    不負責等語，致己○○心生畏懼，危害於其生命安全。復基於放火燒燬他人房屋
    之故意，於八十七年十二月十五日上午六時三十分許，攜帶容量各五千公撮汽油
    四瓶，至台中縣沙鹿鎮○○路十三巷一號戊○○住處，先敲破廚房窗戶玻璃（毀
    損罪部分未據告訴），再將汽油倒入廚房內，甫倒入半瓶，因戊○○之弟丁○○
    聽見廚房窗戶玻璃被敲破之聲音，上前阻止，甲○○旋將口中所含已點燃之香煙
    丟入廚房內，因未擲中汽油而未點燃，甲○○旋因丁○○之母陳麗鶯在場向其下
    跪哀求，並由丁○○好言規勸，趁其不備制服李某報警法辦，而未得逞。
二、案經被害人己○○、丁○○訴由臺中縣警察局清水分局報請臺灣臺中地方法院檢
    察署檢察官偵查起訴。
    理        由
一、訊據被告甲○○固坦承確有於上開時、地找告訴人己○○轉告要找戊○○及攜汽
    油至戊○○家中並倒汽油在丁○○、戊○○等人住處之廚房內之事實，惟矢口否
    認有恐嚇己○○及放火燒燬房屋之犯行，辯稱：伊未恐嚇己○○，只是要己○○
    轉告戊○○伊在找她之意思；另倒汽油只是意在恐嚇，並無燒燬房子之故意，且
    當時其並無抽煙，亦無將點燃之香煙丟入告訴人丁○○、戊○○等人住處之廚房
    內云云。惟查：(1)前揭恐嚇己○○犯行業據告訴人己○○於警偵訊及審理中指訴
    綦詳，且被告自承曾借予戊○○一紙支票，惟林女久未歸還等語，而事後猶有攜
    帶汽油倒入林女住處廚房並點火未果等情（詳如後述），且戊○○亦稱曾與被告
    在臺北同居二年，且與之有感情糾紛等語觀之，足徵被告甲○○與戊○○間確有
    糾紛，且被告事後還有潑灑汽油於林女住處廚房並點火未果之激烈舉動，是被害
    人即戊○○之妹己○○指訴被告向其出言恐嚇一節，應堪採信。況參以被告審理
    中自承戊○○係居住在臺中縣沙鹿鎮○○路十三巷一號等語，而戊○○於審理中
    亦稱在渠與被告同居交往期間，被告曾至其臺中市○○路十三巷一號住處等語，
    顯見被告明知戊○○住處之所在，何需另覓被害人己○○轉達其欲找戊○○之意
    思，被告所辯顯與常情乖違，不足採信。(2)又被告甲○○於八十七年十二月十五
    日上午六時三十分許，攜帶容量各五千公撮汽油四瓶，至台中縣沙鹿鎮○○路十
    三巷一號戊○○住處，敲破廚房窗戶玻璃，將汽油倒入廚房內，甫倒入半瓶，因
    戊○○之弟丁○○聽見廚房窗戶玻璃被敲破之聲音，上前阻止，甲○○旋將口中
    所含已點燃之香煙丟入廚房內，因未擲中汽油而未點燃等情，業據告訴人丁○○
    迭於警偵訊及審理中指證歷歷，另證人即前往現場處理之警員庚○○於本院結證
    稱：渠經屋主報案時趕赴現場，見有四瓶汽油，裝汽油之容器一瓶有五千cc，當
    時已倒了半瓶，香煙頭在地上已潮溼，連同濾嘴約剩三分之二長，係長壽牌香煙
    ，惟該煙蒂並未扣案，現場僅撿到一個煙蒂等語。所述核與被害人丁○○指訴情
    節相符，顯見確有將香煙丟入告訴人丁○○住處之事實。被告雖辯稱其吸用係七
    星牌香煙云云，惟參以被告於偵訊中原辯以渠當時僅係丟沒有火的菸蒂嚇對方云
    云，復於審理中辯稱當天並無抽煙，亦未攜帶香煙至現場云云，其或稱丟未點燃
    之煙蒂，或稱根本未帶香煙至現場，其供述南轅北轍，矛盾不一，益徵其狡詞圖
    卸。又被告另辯稱其僅有潑灑汽油只為嚇對方云云，惟倘被告潑灑汽油僅意在恐
    嚇，潑灑少量汽油即可達其目的，何需一次攜帶多達四瓶容量各五千公撮汽油至
    現場，又何需趁清早無人之際為之。此外，復有前開房屋玻璃被毀損之照片二張
    ，被告攜帶之汽油四瓶之照片一張在卷可參。是被告辯以僅係恐嚇云云，未足採
    信。綜上，事證明確，被告犯行均堪認定，應予依法論科。
二、核被告甲○○所為，係犯刑法第一百七十三條第三項、第一項放火燒燬現供人使
    用之住宅未遂罪、同法第三百零五條之恐嚇危害安全罪。被告所犯上開二罪，犯
    意各別，行為互異，犯罪構成要件不同，應予分論併罰。查被告曾於八十六年間
    ，因犯吸用安非他命罪，經台灣士林地方法院判處有期徒刑六月確定，甫於八十
    七年五月二十二日易科罰金執行完畢，此有臺灣臺中地方法院檢察署刑案資料查
    註紀錄表在卷可稽，其於受有期徒刑執行完畢五年以內再犯有期徒刑以上之上開
    二罪，均為累犯，除放火罪法定刑中無期徒刑部分依法不得加重外，餘均應依法
    加重其刑。又被告放火燒燬現供人使用之住宅之行為僅屬未遂階段，茲依刑法第
    二十六條前段減輕其刑。爰審酌被告之素行、犯罪之動機、目的、手段及犯罪所
    生損害尚屬輕微及犯罪後砌詞卸責、未見悔意之犯後態度等一切情狀，量處如主
    文所示之刑，並定其應執行之刑。被告用以點火用之煙蒂、汽油瓶四瓶雖為犯罪
    所用之物，且應為被告所有之物，惟未據扣案，為免執行困難，爰不予宣告沒收
    之。
據上論斷，應依刑事訴訟法第二百九十九條第一項前段，刑法第一百七十三條第三項
、第一項、第三百零五條、第二十六條前段、第四十七條第、五十一條第五款，罰金
罰鍰提高標準條例第一條前段，判決如主文。
中    華    民    國      八十八      年      四      月       三十     日
                              臺灣臺中地方法院刑事第七庭
                                  法  官  陳    葳
右正本證明與原本無異。
如不服本判決，應於收受送達後十日內，向本院提出上訴狀，上訴於台灣高等法院台
中分院（須附繕本）
                                  書記官
中    華    民    國      八十八      年      五      月        五      日
附錄法條：
刑法第一百七十三條第一項：放火燒燬現供人使用之住宅或現有人所在之建築物、礦
坑、火車、電車或其他供水陸、空公眾運輸之舟、車、航空機者，處無期徒刑或七年
以上有期徒刑。
刑法第一百七十三條第三項：第一項之未遂犯，罰之。
刑法第三百零五條：以加害生命、身體、自由、名譽、財產之事，恐嚇他人致生危害
於安全者，處二年以下有期徒刑、拘役或三百元以下罰金。


司法院資訊處製作；財團法人民間司法改革基金會備份。
